臺灣基隆地方法院刑事判決　　　　　　　93年度交訴字第37號
公　訴　人　　臺灣基隆地方法院檢察署檢察官
被　　　告　　丙○○　　男　2.
上列被告因交通肇事逃逸等案件，經檢察官提起公訴（九十三年
度偵字第四一一五號），本院判決如下︰
    主  文
丙○○服用酒類，不能安全駕駛動力交通工具而駕駛，處罰金壹
萬元，如易服勞役，以佰元折算壹日。又因過失傷害人，處有
期徒刑月，如易科罰金，以佰元折算壹日。又駕駛動力交通
工具肇事，致人受傷而逃逸，處有期徒刑陸月，如易科罰金，以
佰元折算壹日。應執行有期徒刑捌月，如易科罰金，以佰元
折算壹日。
    事　實
一、丙○○明知酒後不能安全駕駛，竟仍於民國九十三年十一月
    二日上午四時廿分許，酒醉駕駛車號四二五六－ＧＺ號自小
    客車，沿基隆市○○路，由市區往大武崙方向行駛，行經基
    隆市○○路四０一號前，劃有分向限制線路段，原應注意駕
    駛人應遵守道路交通標線之指示，在設有分向限制線之路段
    ，不得駛入來車之車道之規定，而依當時天晴、柏油路面乾
    燥、無缺陷、無障礙物、夜間有照明、視距良好等情，又無
    不能注意之情事，因酒後無法控制車輛，駛入來車車道，先
    撞及路邊人行磚，再撞及對向由甲○○騎乘後載乙○○之Ｌ
    Ｓ二－七三九號機車，致甲○○人車倒地，使甲○○受有背
    部挫傷、右手、右膝擦傷之傷害；乙○○則受有第五肋骨骨
    折、右股骨頸骨折、右橈骨骨折、右足方形骨骨折、右足第
    二蹠骨骨折、右足壓碎傷等之傷害。詎丙○○於肇事後，竟
    未停車查看，逕行駛離現場返家睡覺，嗣經路人記下肇事車
    號報警，經警循線於同日上午五時五十分許，至丙○○基隆
    市安樂區○○○路一六七號住處查獲，並對之進行酒精測試
　　，其呼氣酒精濃度測定值仍達每公升一．０六毫克。
二、案經被害人甲○○、乙○○訴由基隆市警察局第四分局報請
    台灣基隆地方法院檢察署檢察官偵查起訴。
    理  由
一、前揭事實，業據被告丙○○於警訊及偵、審中供承不諱，肇
    事部分核與告訴人甲○○指訴及現場處理員警陳明智、查獲
    員警楊政証述之情節大致相符，此外並有呼氣酒精濃度測試
    數據紙、測試觀察紀錄表、道路交通事故現場圖、道路交通
    事故調查報告表（一）、（二）、現場談話紀錄表、交通事
    故補充資料各一件及現場及車損照片十二幀，在卷可稽。且
    被害人甲○○及乙○○均係因本件車禍分別致有背部挫傷、
    右手、右膝擦傷及受有第五肋骨骨折、右股骨頸骨折、右橈
    骨骨折、右足方形骨骨折、右足第二蹠骨骨折、右足壓碎傷
    等之傷害，並有長庚紀念醫院診斷証明書二件在卷可憑。
二、按「駕駛人駕駛汽車，應遵守道路交通標誌、標線、號誌之
    指示」又「在劃有分向限制線之路段，不得駛入來車之車道
    內」道路交通安全規則第九十條、第九十七條第三款定有明
    文。此為一般駕駛人所具有之交通常識與駕駛經驗及其駕駛
    時應注意並能注意遵守之事項，被告駕駛汽車行駛前開市區
    道路，自應注意並遵守之，而依當時天晴，柏油路、無缺陷
    、無障礙物、夜間有照明、視距良好，並非不能注意，竟疏
    未注意該路段劃有分向限制線（雙黃線），因酒醉失控跨越
    分向限制線駛入對向車道，先撞及路邊人行磚，再撞及對向
    由甲○○騎乘後載乙○○之機車肇事，事後並未下車查看，
    逕行駛離等，肇事部分為應注意並能注意，而不注意，實難
    辭過失之責。本案被告酒醉駕車及過失肇事暨逃逸等犯行既
    堪認定，而二被害人所受傷害又因本件車禍所致，乃二者間
    具相當因果關係，是本案事証明確，自應依法論科。
三、核被告所為，係犯刑法第一百八十五條之三酒醉駕車、第二
    百八十四條第一項前段之過失傷害及第一百八十五條之四肇
    事逃逸等罪。被告一過失行為，致二被害人同時受傷，乃一
    行為觸犯二相同罪名之想像競合犯，應從一處斷，至所犯前
    揭三罪，犯意各別，行為互異，應予分論併罰，另所犯過失
    傷害一罪，因係酒醉駕車所致，併應依道路交通管理處罰條
    例第八十六條第一項之規定加重其刑。爰審酌被告之智識、
    品行，酒後不得駕車已宣導多時，竟仍於酒醉後駕車，及駛
    入對向車道之過失程度，二被害人所受傷情，被告於肇事後
    供承不諱，態度良好，民事部分因涉保險事宜尚與保險公司
    洽商中致未達和解等一切情狀，乃分別量處如主文所示之刑
    ，及諭知易科罰金之折算標準並定其應執行刑，以資懲儆。
四、據上論斷，應依刑事訴訟法第第二百九十九條第一項前段，
    道路交通管理處罰條例第八十六條第一項，刑法第十一條前
    段、第一百八十五條之三、第一百八十五條之四、第二百八
    十四條第一項前段、第五十五條、第五十一條第五款、第十
    款、第四十一條第一項前段、第二項、第四十二條第二項，
    罰金罰鍰提高標準條例第一條前段、第二條，判決如主文。
本案經檢察官王亞樵到庭執行職務。
中　　華　　民　　國　　94　　年　　3 　　月　　18　　日
                  交通法庭法  官　陳玉雲
以上正本證明與原本無異。
對於本件判決如有不服，應於收受送達後10日內，向本院提出上
訴書狀，上訴於臺灣高等法院，並按他造當事人之人數附具繕本
。
中　　華　　民　　國　　94　　年　　3 　　月　　21　　日
                          書記官  王毓嫻
附錄論罪法條
道路交通管理處罰條例第86條第1項：
汽車駕駛人，無駕駛執照駕車、酒醉駕車、吸食毒品或迷幻藥駕
車、行駛人行道或行經行人穿越道不依規定讓行人優先通行，因
而致人受傷或死亡，依法應負刑事責任者，加重其刑至二分之一
。
中華民國刑法第185條之3：
服用毒品、麻醉藥品、酒類或其他相類之物，不能安全駕駛動力
交通工具而駕駛者，處1 年以下有期徒刑、拘役或3 萬元以下罰
金。
中華民國刑法第185條之4：
駕駛動力交通工具肇事，致人死傷而逃逸者，處6 月以上5 年以
下有期徒刑。
中華民國刑法第284條第1項前段：
因過失傷害人者，處6月以下有期徒刑、拘役或5百元以下罰金
